臺灣高等法院刑事裁定　　　　　　　　　　　　　　　九十三年度抗字第二三九號
　　抗　告　人
　　即　被　告　甲○○
右抗告人因違反毒品危害防制條例案件，不服臺灣板橋地方法院中華民國九十三年四
月八日裁定（九十三年度撤緩字第二九號），提起抗告，本院裁定如左：
    主  文
原裁定撤銷，發回臺灣板橋地方法院。
    理  由
一、本件原裁定略以：查抗告人甲○○因強盜案件，前經臺灣板橋地方法院於九十年
    十月十一日以九十年度訴字第一五一六號刑事判決判處有期徒刑一年八月、緩刑
    四年，緩刑期內付保護管束，於九十年十一月十二日確定，並由臺灣板橋地方法
    院檢察署檢察官指揮同署觀護人執行保護管束，其執行起算日期為九十年十一月
    十二日，執行期滿日期為九十四年十一月十一日。詎抗告人於緩刑付保護管束期
    內，經臺灣板橋地方法院於九十二年九月二十四日以九十二年度毒聲字第二九三
    五號刑事裁定送勒戒處所觀察勒戒確定。本件抗告人甲○○於緩刑付保護管束期
    內，施用第二級毒品安非他命，顯已違反保安處分執行法第七十四條之二第一款
    之規定且情節重大，從而，聲請人（即臺灣板橋地方法院檢察署檢察官）聲請撤
    銷上開緩刑之宣告，於法要無不合，自應撤銷其緩刑之宣告。
二、抗告意旨略以：抗告人業已改過自新，於保護管束期間內保持善良品行，且未與
    素行不良之人往來，是請撤銷原裁定，為此提起抗告云云。
三、按受保護管束人在保護管束期間內，應遵守保持善良品行，不得與素行不良之人
    往還。受保護管束人違反前條各款情形之一，情節重大者，檢察官得聲請撤銷保
    護管束或緩刑之宣告，保安處分執行法第七十四條之二第一款、第七十四條之三
    第一項定有明文。
四、經查：抗告人甲○○因強盜案件，前經臺灣板橋地方法院於九十年十月十一日以
    九十年度訴字第一五一六號刑事判決判處有期徒刑一年八月、緩刑四年，緩刑期
    內付保護管束，於九十年十一月十二日確定，並由臺灣板橋地方法院檢察署檢察
    官指揮同署觀護人執行保護管束，其執行起算日期為九十年十一月十二日，執行
    期滿日期為九十四年十一月十一日。詎抗告人於緩刑付保護管束期內，經臺灣板
    橋地方法院於九十二年九月二十四日以九十二年度毒聲字第二九三五號刑事裁定
    、臺灣高等法院被告全國前案紀錄表、臺灣板橋地方法院檢察署檢察官執行保護
    管束指揮書、臺灣板橋地方法院檢察署檢察官觀察勒戒處分指揮書影本各乙份附
    卷可稽。惟觀諸前開臺灣板橋地方法院九十二年度毒聲字第二九三五號刑事裁定
    ，僅載明抗告人於九十二年九月十九日二十一時許，在住所即三重市○○路○段
    七巷二十號，為警查獲抗告人有連續施用第二級毒品安非他命之事實，未敘及抗
    告人是否有與素行不良之人往還，則抗告人保護管束期間內，雖連續施用第二級
    毒品安非他命，未保持善良品行，然是否確有與素行不良之人往還而違反前揭規
    定，且情節重大？允宜詳加查核審究，抗告意旨指摘原裁定不當，尚非全無理由
    ，應由本院撤銷原裁定，發回原審法院另為適法之裁定。
五、據上論斷，依刑事訴訟法第四百十三條，裁定如主文
中　　　華　　　民　　　國　　九十三　　年　　　五　　　月　　三十一　　日
                              臺灣高等法院刑事第二十四庭
                                  審判長法  官  陳　貽　男
                                        法  官  徐　世　禎
                                        法  官  李　世　貴
右正本證明與原本無異。
不得再抗告。
                                        書記官  魏　汝　萍
中　　　華　　　民　　　國　　九十三　　年　　　五　　　月　　三十一　　日
